臺灣桃園地方法院刑事判決　　　　　　　　　　　　九十三年度訴字第一０九八號
　　公　訴　人　臺灣桃園地方法院檢察署檢察官
　　被　　　告　甲○○
右列被告因違反毒品危害防制條例案件，經檢察官提起公訴（九十二年度毒偵字第三
八七六號、九十三年度毒偵字第一六三六號），被告於本院準備程序進行中，就被訴
事實為有罪之陳述，經本院告知簡式審判程序意旨，並聽取公訴人及被告之意見後，
本院合議庭裁定依簡式審判程序審理，本院判決如左：
    主  文
甲○○連續施用第一級毒品，處有期徒刑捌月，扣案第一級毒品海洛因壹小包（淨重
零點貳公克），沒收銷燬之，扣案包裝海洛因之包裝紙一張（計重零點貳參公克）、
注射針筒壹支，均沒收；又連續施用第二級毒品，處有期徒刑伍月，扣案第二級毒品
安非他命壹小包（毛重零點伍公克），沒收銷燬之，扣案玻璃球壹個、橡皮條壹條均
沒。應執行有期徒刑拾月，扣案第一級毒品海洛因壹小包（淨重零點貳公克）、第二
級毒品安非他命壹小包（毛重零點伍公克），均沒收銷燬之，扣案包裝海洛因之包裝
紙一張（計重零點貳參公克）、注射針筒壹支、玻璃球壹個、橡皮條壹條，均沒收。
    事  實
一、甲○○前因施用毒品案件，經本院裁定送觀察、勒戒後，認無繼續施用傾向，經
    臺灣桃園地方法院檢察署檢察官於民國（下同）九十二年一月三日，以九十一年
    度毒偵緝字第五三六號為不起訴處分確定。詎仍未戒除施用毒品惡習，復基於施
    用第一級毒品海洛因及第二級毒品安非他命之概括犯意，自九十二年十二月五日
    起至九十三年四月十二日止，連續在桃園縣境內的路邊或桃園縣八德市朋友家等
    處，施用第一級毒品海洛因及第二級毒品安非他命多次。嗣於九十二年十二月五
    日凌晨一時二十分許，在桃園縣桃園市○○路一一○號前為警查獲，並扣得其所
    有之第一級毒品海洛因一小包（淨重○點二公克，包裝重○點二三公克）、第二
    級毒品安非他命一小包（毛重○點五公克）、注射針筒一支、玻璃球一個、橡皮
    條一條；復於九十三年四月十二日晚間十一時三十分許，在桃園縣警察局桃園分
    局中路派出所內，經警採集其尿液，驗得第一級毒品海洛因及第二級毒品安非他
    命陽性反應。
二、案經桃園縣警察局桃園分局報請台灣桃園地方法院檢察署檢察官偵查起訴。
    理  由
一、本件被告甲○○所犯係死刑、無期徒刑或最輕本刑為三年以上有期徒刑以外之罪
    ，其於準備程序中就被訴事實為有罪之陳述，經本院告知簡式審判程序之旨，並
    聽取當事人意見後，經本院合議庭依刑事訴訟法第二百七十三條之一第一項規定
    裁定由受命法官獨任進行簡式審判程序，合先敘明。
二、訊據被告甲○○對於右揭時、地多次施用第一級毒品海洛因、第二級毒品安非他
    命之犯行均坦白承認。並有扣案之第一級毒品海洛因一小包（淨重○點二公克，
    包裝重○點二三公克）、第二級毒品安非他命一小包（毛重○點五公克）、注射
    針筒一支、玻璃球一個、橡皮條一條及法務部調查局鑑定通知書一紙等可資佐證
    。而被告二次為警查獲後所採集之尿液，經檢驗結果確呈嗎啡及安非他命陽性反
    應，有台灣檢驗科技股份有限公司出具之「濫用藥物尿液檢驗報告」，及桃園縣
    衛生局不法藥物尿液定書各一紙在卷可憑，被告多次施用第一級毒品海洛因及第
    二級毒品安非他命事實堪予認定。又被告前因施用毒品案件，經本院裁定送觀察
    、勒戒後，認無繼續施用傾向，經臺灣桃園地方法院檢察署檢察官於九十二年一
    月三日，以九十一年度毒偵緝字第五三六號為不起訴處分確定等情，有該不起處
    分書、台灣高等法院被告前案紀錄表一份在卷可參，從而被告前因犯毒品案件經
    檢察官為不起訴處分確定後，於五年內再犯本件之情，已甚明確，其犯行足可認
    定，應依法論罪科刑。
三、查毒品危害防制條例於九十二年七月九日修正公布，並自九十三年一月九日起生
    效施行。被告多次施用第一級毒品、第二級毒品之犯行，跨越本條例修正前後，
    其行為之終了既在本條例修正後，應適用修正後之毒品危害防制條例之規定論處
    。核被告所為，係犯毒品危害防制條例第十條第一項、第二項之施用第一級毒品
    及第二級毒品罪。其施用前後非法持有海洛因、安非他命之低度行為，應為施用
    之高度行為所吸收，不另論罪。被告多次施用第一級毒品及第二級毒品犯行，各
    該犯罪時間緊接，所犯均為構成要件相同之罪名，顯係分別基於概括犯反覆為之
    ，應分別依刑法第五十六條連續犯之規定，論以一罪，並均依法加重其刑。被告
    所犯上開二罪間，犯意各別，罪名有異，應予分論併罰。爰審酌被告屢次施用毒
    品而不思悔改，品行不端，意志力薄弱，其施用毒品經觀察勒戒後，仍無法斷絕
    施用毒品惡習，自有使其與社會上毒品來源隔離，使其能深自反省，斷絕與毒品
    接觸之必要，及被告犯罪後對於施用毒品之犯行，已經坦承，態度良好等一切情
    狀，分別量處如主文所示之刑，並定其應執行之刑。扣案第一級毒品海洛因一小
    包（淨重○點二公克）、第二級毒品安非他命一小包（毛重○點五公克），均應
    依毒品危害防制條例第十八條第一項前段諭知沒收銷燬之。又扣案之包裝毒品海
    洛因所用之包裝紙一張（計重○點二三公克）、注射針筒一支、玻璃球一個、橡
    皮條一條，係被告所有而供犯罪所用之物，皆應依刑法第三十八條第一項第二款
    規定宣告沒收。至於九十三年四月十二日晚間十一時三十分許，在桃園縣警察局
    桃園分局中路派出所內查獲之第一級毒品海洛因一包（淨重○點七六公克）及摻
    有海洛因之香煙一支，係證人呂學政所有，為被告及證人呂學政於警訊或審理中
    陳述明確，非本案證據，應退回檢察官另行處理。
據上論斷，應依刑事訴訟法第二百七十三條之一第一項、第二百九十九條第一項前段
，毒品危害防制條例第十條第一項、第二項、第十八條第一項前段，刑法第十一條前
段、第五十六條、第五十一條第五款、第三十八條第一項第二款，判決如主文。
本案經檢察官陳志全到庭執行職務。
中　　　華　　　民　　　國　　九十三　　年　　　十一　　　月　　十九　　日
                                 臺灣桃園地方法院刑事第七庭
                                    法  官   劉 為 丕
右正本證明與原本無異。
如不服本判決，應於判決送達後十日內向本院提出上訴狀（應附繕本），上訴於臺灣
高等法院。
                                    書記官   方 秀 貞
中　　　華　　　民　　　國　　九十三　　年　　 十一 　　月　　二十四　　日
附錄本案論罪科刑法條
毒品危害防制條例第十條
施用第一級毒品者，處六月以上五年以下有期徒刑。
施用第二級毒品者，處三年以下有期徒刑。
